Inventaris van het archief van het Nederlandse Gezantschap te Guatemala, 1946-1952
Nationaal Archief, Den Haag
- Stukken van bijzondere aard, 2.
  - Stukken betreffende: - Terugroepingsbrieven van gezant G.M. Bijvanck; - Geloofsbrieven van gezant Jhr. mr. W.E. van Panhuys; correspondentie en rapportage over de aanbieding van de geloofsbrieven, voorbeelden van inkennisstelling aan het Corps Diplomatique in de landen van het ambtsgebied; - Gegevens over de Nederlandse kolonie te Costa Rica, 1946-1951; 130; 1 omslag
    Zie ook 3, 16, 131
  - Correspondentie inzake: - Inkennisstelling van de terugroeping van gezant G.M. Bijvanck; - De opheffing van de post te Guatemala; inkennisstelling van de overplaatsing van gezant Jhr. mr. W.E. van Panhuys naar Havana, 1951; 131; 1 omslag
    Zie ook 3, 16, 123, 130
  - Correspondentie inzake: - De consulaire vertegenwoordiging van de landen van het ambtsgebied in Nederland: J.F.R. Nestelroy, vice consul van Honduras te Amsterdam; M. Cremer, consul van El Salvador te Den Haag; I.J. Querido, consul van Costa Rica te Amsterdam; M. Lels en Ir. G. Popovici, kandidaatconsuls van Honduras te Rotterdam; benoeming van M. Lels; Ernesto Bellino, consul-generaal van Panama te Rotterdam; H.J. Nestelroy, consul van Honduras te Amsterdam; - De consulaire vertegenwoordiging van de landen van het ambtsgebied in de Nederlandse Antillen; hierbij o.a. correspondentie inzake de consulaire exequatur in de Nederlandse Antillen - Consulaire voorrechten in Nicaragua, 1951-1952; 132; 1 omslag
    Zie ook 4, 13, 64, 94, 121, 151
  - Correspondentie inzake onderscheidingen: Colombiaanse onderscheiding voor G.M. Bijvanck, 60-jarig jubileum van consul-generaal H. de Sola in El Salvador, voordracht voor onderscheiding, eventuele decoratie voor de consuls E. Sasso en M.G. Ulvert, 1951-1952; 133; 1 omslag
    Zie ook 6, 68, 138
  - Stukken betreffende rouwbeklag t.g.v. aardbeving te El Salvador, brand te Guatemala, luchtramp in Guatemala, 1951; 134; 1 omslag
  - Stukken betreffende voorbeelden van gelukwensen, o.a. aan het Koninklijk Huis t.g.v. feestelijke gebeurtenissen, 1950-1952; 135; 1 omslag
    Zie ook 10
  - Stukken betreffende: - gegevens over het Corps Diplomatique te Guatemala; - Routinecorrespondentie met het Corps Diplomatique; één voorbeeld bewaard; - Schrijven inzake een eventuele verheffing van het gezantschap van Nicaragua in Nederland tot ambassade, 1951; 136; 1 omslag
  - Rapport van consul J. Salomons over de economische en financiële situatie in Costa Rica, tevens rapportage over de werkzaamheden van het consulaat, 1952; 137; 1 omslag
    Zie ook 64
  - Correspondentie inzake het overlijden van J.A. Lezcano y Ortega en Eloy Sanchez Salinas en een eventuele onderscheiding voor consul M.G. Ulvert, 1952; 138; 1 omslag
    Zie ook 66, 133
  - Correspondentie inzake de exequatur voor E. Sasso, de bevordering van E. Sasso tot consul en de betrokkenheid van consul E. Sasso bij verkiezingen in Panama, 1952; 139; 1 omslag
    Zie ook 62, 79
  - Correspondentie inzake een eventuele bevordering voor consul J.A. Salas en de benoeming van G. Hirschfeld tot vice-consul, 1951-1952; 140; 1 omslag
    Zie ook 63
  - Correspondentie inzake de benoeming van J.H.J. Ketelaar tot secretaris van het consulaat, 1952; 141; 1 omslag
  - Correspondentie inzake de bezetting van het Nederlandse consulaat te Belize: W.F. Bowman, J.T. Murphy, G. McLennan, Dr. W.A. George, 1951; 142; 1 omslag
    Zie ook 61
  - Correspondentie inzake: - De moeilijkheden bij de uitreiking van gerechtelijke stukken in Panama; - Vordering en ontvijanding van het vermogen van A. Rencker-Kleinböhl, de gebroeders Niehaus; - De ontvijanding van F. Jördens en R.K.H. Naus; - Vordering van W. Reich-Cohn-Bloch i.v.m. nalatenschap, 1950-1952; 143; 1 omslag
    Zie ook 47, 48, 101
  - Correspondentie inzake: - Kennisgevingen inzake het behoud van de Nederlandse nationaliteit, Guatemala 1950; - De vaststelling van de nationaliteit van de fam. Westhiner; - De registratie van Nederlandse onderdanen, 1951-1952; 144; 1 omslag
    Zie ook 31, 97
  - Correspondentie inzake asielaanvraag in de Nederlandse Antillen van de Venezolaan Santos Matute Gomez, 1950-1952; 145; 1 omslag
  - Correspondentie inzake grondeigendom in Nederland van onderdanen van El Salvador, 1951; 146; 1 omslag
  - Correspondentie inzake nalatenschappen: fam. Pinto, R. Thomann, René Cardoze de Masaya en gegevens over de rechten van de vrouw inzake nalatenschappen in Guatemala, 1951; 147; 1 omslag
  - Stukken betreffende: - Rapportage over in- en uitvoerbepalingen inzake schaarse producten in de landen van het ambtsgebied; - Rapportage over douanetarief van Costa Rica; - Correspondentie over de totstandkoming van Centraal-Amerikaanse tolunie. - Rapportage over douanetarief van El Salvador, 1951-1952; 148; 1 omslag
    Zie ook 59
  - Correspondentie inzake vorderingen: vordering van PTT op Nicaragua, vordering op Mr. Hosé Gonzalez Campo i.v.m. handelsmerkenaangelegenheid, vordering op firma Salomons en Cia, bevroren wissels in Nicaragua, vordering van N.V. Metaalweverij Dinxperlo op Nicaragua,belastingvordering op H. van Rekum, 1951-1952; 149; 1 omslag
    Zie ook 32, 49
  - Stukken betreffende: - Scheepsverklaring ss. "Diemerdijk"; - Correspondentie inzake Panamese wetgeving inzake de nationaliteit van zeeschepen, 1951-1952; 150; 1 omslag
  - Correspondentie inzake: - Consulaire bevoegdheden om paspoorten uit te reiken; - A. Koopman; - Het paspoort van K. Synnöve Böer-Johannesen; - Het diplomatieke paspoort van H.J. Nestelroy, consul van Honduras te Amsterdam, 1951-1952; 151; 1 omslag
    Zie ook 26, 29, 92, 94, 132, 154
  - Correspondentie en rapportage over maatregelen tegen mond- en klauwzeer in Costa Rica en Panama, hierbij tevens congres over mond- en klauwzeer in Panama, 1951, 1951-1952; 152; 1 omslag
    Zie ook 109
  - Stukken betreffende gegevens over de kosten van het levensonderhoud in Costa Rica, Panama, Nicaragua en Honduras, 1951; 153; 1 omslag
  - Correspondentie inzake: - A. Koopman; - Het overlijden van A.R. Kortenbroek; - Het pensioen van C. Lagendijk; - Gegevens over de Nederlandse kolonie in Panama; - De oprichting van een Nederlandse vereniging in Panama, 1951-1952; 154; 1 omslag
    Zie ook 92, 96, 151
  - Correspondentie inzake: - Rapportage inzake presidentswisseling in Guatemala, bijzondere missie van gezant W.E. van Panhuys t.g.v. ambtsaanvaarding van president J. Arbenz Guzman, opening van het parlement; - De ambtsaanvaarding van president Anastasio Somoza te Nicaragua, bijzondere missie van gezant W.E. van Panbuys; - Rapportage inzake benoeming en ontslag van regeringsfunctionarissen in de landen van het ambtsgebied; - Gegevens t.b.v. het protocol over staatshoofden, vlaggen etc. van de landen van het ambtsgebied, 1951-1952; 155; 1 omslag
    Zie ook 11, 12, 76, 78, 157
  - Krantenknipsels en rapportage over de situatie in Costa Rica: politieke partijen en verhoudingen, verkiezingen, antisemitisme, 1952; 156; 1 omslag
    Zie ook 75
  - Correspondentie inzake: - Krantenknipsels en rapportage over de situatie in Guatemala: economische situatie, kabinet, presidentswisseling, president J. Arbenz Guzman, politieke partijen en verhoudingen, parlement, communisme, arbeidsverhoudingen, rol van de vakbeweging, sociale onrust, congres van transportvakverenigingen, delegatie naar San Francisco (relaties met Duitsland), rol van United Fruit Company, betrekkingen met andere Centraal-Amerikaanse landen; - De wijze van politieke berichtgeving na de verplaatsing van de post naar Havanna, 1951-1952; 157; 1 omslag
    Zie ook 76, 77, 111, 155, 167
  - Rapport over de politieke en economische situatie in Nicaragua: optreden van president A. Somoza, parlement, politieke partijen en verhoudingen, buitenlandse politiek, Centraal-Amerikaanse samenwerking, rol van de Verenigde Staten, communisme, 1951; 158; 1 omslag
    Zie ook 78
  - Krantenknipsels en rapportage over de situatie in Panama: politieke partijen en verhoudingen, ex-president Ricardo Adolfo de la Guardia, kabinet, president Arnulfo Arias, kolonel J. Remon, betrekkingen met de Verenigde Staten met name i.v.m. het Panamakanaal, militaire aangelegenheden, revolutie, president Alcibiades Arosemena, erkenning van de nieuwe president, parlement, economische situatie, verkiezingen, 1951-1952; 159; 1 omslag
    Zie ook 79
  - Krantenknipsels en rapportage over de situatie in El Salvador: politieke partijen en verhoudingen, mislukte poging tot opstand, marine, wetgeving voor verkiezingen, staatsschuld, handelscijfers met Nederland en de Nederlandse Antillen, Nederlandse kolonie, IBRD-project, boodschap voor president O. Osorio, 1951-1952; 160; 1 omslag
    Zie ook 80
  - Circulaire inzake de belangenbehartiging t.b.v. de Republiek Indonesië, met commentaar van de gezant, 1951; 161; 1 omslag
    Zie ook 120
  - Stukken betreffende: - Rapportage over de buitenlands politieke betrekkingen van de landen van het ambtsgebied: Pan-Amerikaanse samenwerking, standpunt van Guatemala inzake Inter-Amerikaans Gerechtshof, betrekkingen met Latijns- en Centraal-Amerikaanse landen, Centraal-Amerikaanse samenwerking, o.a. conferentie van de ministers van buitenlandse zaken, conflict Guatemala-Groot Brittannië inzake Belize, activiteiten van Juan José Arévalo, ex-president van Guatemala; - Diplomatieke betrekkingen: eventuele benoeming van dr. Alfonso Arguello Cervantes tot gezant van Nicaragua in Nederland, gegevens over de diplomatieke vertegenwoordigingen van El Salvador, 1951-1952; 162; 1 omslag
    Zie ook 74
  - Correspondentie inzake voorlichting voor en rapportage over de landen van het ambtsgebied: rapportage over de economie van de landen van het ambtsgebied, hierbij o.a.: handelscijfers, handelspolitiek, financiële politiek, bankwezen, verzekeringsmaatschappijen (Guatemala), leningen, economische situatie in Panama i.v.m. kanaalzone, 1951-1952; 163; 1 omslag
    Zie ook 113
  - Correspondentie, krantenknipsels en rapportage over de vrijhandelszone van Colon, 1951-1952; 164; 1 omslag
    Zie ook 43
  - Correspondentie en documentatie inzake de kamers van koophandel in Centraal-Amerika en Panama, 1951; 165; 1 omslag
  - Correspondentie en rapportage inzake internationale conferenties: - Wereldcongres voor Tabak in Amsterdam, 1951; - Internationale radioconferentie van de ITU (International Telecommunication Union) in Genève, 1951; - Internationaal entomologencongres in Amsterdam, 1951; - Congres van Inter-Amerikaanse Sociale en Economische Raad te Panama; - Vergadering van Midden-Amerikaanse Koffiefederatie; - Conferentie te Panama, 1951, over statistieken van buitenlandse handel en betalingsbalansen, 1951-1952; 166; 1 omslag
    Zie ook 5, 44, 105, 107
  - Stukken betreffende: - Rapportage en krantenknipsels over de activiteiten van de United Fruit Company in Guatemala; - Gegevens over de activiteiten van de Shell in Guatemala, 1950-1952; 167; 1 omslag
    Zie ook 76, 77, 111, 157
  - Correspondentie inzake: - Geopponeerde effecten in Nicaragua en Panama; - Rapportage over Europese pond sterling obligaties in Guatemala; - Deviezenwet in Nicaragua; - Guatemalteekse betalingsbalans, 1950, 1951-1952; 168; 1 omslag
    Zie ook 33, 37, 38, 118
  - Correspondentie inzake: - Internationale luchtvaartovereenkomsten, Guatemala, Nicaragua; - Luchtvaartcijfers over Costa Rica; - De activiteiten van de KLM in de landen van het ambtsgebied, 1951-1952; 169; 1 omslag
    Zie ook 42
  - Rapportage en correspondentie inzake een telecommunicatieproject in Guatemala, 1951; 170; 1 omslag
  - Correspondentie, krantenknipsels en rapportage over handelsverdragen: Costa Rica - Nederland, El Salvador - Nederland, Guatemala - El Salvador, 1952; 171; 1 omslag
    Zie ook 88, 90
  - Stukken betreffende: - Gegevens over de invoer van radio's in Guatemala, 1950; - Cijfers over de invoer van levensmiddelen in Panama, 1950; - Cijfers over de invoer van zuivelproducten in Panama; - Invoerbeperkingen voor Vredesteinbanden in El Salvador, hiermee in verband de opzegging van het handelsverdrag El Salvador - Nederland, 1951-1952; 172; 1 omslag
  - Correspondentie inzake: - Een indiaanse kankertherapie; - Het 17e internationale kunsthistorisch congres te Amsterdam, 1952; - Het 1e internationale congres van diëtisten te Amsterdam, 1952 en het 1e internationale diabetescongres te Leiden, 1952, 1951-1952; 173; 1 omslag
  - Correspondentie inzake: - Documentatie over de internationale unificatie van het privaatrecht; - De kandidaatstelling van mr. E.N. van Kleffens voor het Permanente Hof van Arbitrage; - Guatemalteeks memorandum inzake de kwestie Belize, 1951-1952; 174; 1 omslag
  - Correspondentie inzake G.S. Stamm en E.F.A. van der Ven, 1951; 175; 1 omslag
    Zie ook 64, 68, 75, 99
  - Stukken betreffende de voorwaarden voor vestiging in Costa Rica, 1952; 176; 1 omslag
    Zie ook 98
  - Correspondentie inzake: - De Nederlandse kandidatuur voor de FAO-raad (Food and Agricultural Organisation). - Gegevens over de delegaties van de landen van het ambtsgebied voor de 6e Algemene Vergadering van de Verenigde Naties; - Inkennisstelling m.b.t. een UNESCO-project (United Nations Educational, Scientific and Cultural Organisation) in Guatemala, 1951-1952; 177; 1 omslag
    Zie ook 83
  - Correspondentie inzake het tot stand komen van het basisoverzicht Costa Rica, materiaal voor het basisoverzicht: grondwet, statistieken van de Nationale Bank november 1949, gegevens over politieke partijen en belangrijke personages, gegevens over diplomatieke betrekkingen, concept van het basisoverzicht, 1949-1950; 178; 1 omslag
  - Stukken betreffende gedeelte van het basisoverzicht Guatemala handelend over de staatsrechtelijke verhouding tussen wetgevende en uitvoerende macht, 1950; 179; 1 omslag
  - Correspondentie inzake het tot stand komen van basisoverzicht Honduras, materiaal voor het basisoverzicht: brochure over economische en handelspolitiek, gegevens over politieke partijen en belangrijke personages, financiële situatie, perswezen, Nederlandse kolonie, verbindingen, kabinet, parlement, diplomatieke betrekkingen; concept van het basisoverzicht, 1950; 180; 1 omslag
  - Correspondentie inzake het tot stand komen van het basisoverzicht Nicaragua, materiaal voor het basisoverzicht: gegevens over diplomatieke betrekkingen, over belangrijke personages, politieke partijen, kabinet, financiële situatie, concept van het basisoverzicht, 1949-1950; 181; 1 omslag
  - Correspondentie over de totstandkoming van het basisoverzicht Panama, materiaal voor het basisoverzicht: gegevens over kabinet, belangrijke personages, politieke partijen, financieel-economische situatie, diplomatieke betrekkingen, handel, perswezen, Nederlandse kolonie; concept van het basisoverzicht, 1949-1950; 182; 1 omslag
  - Correspondentie inzake het tot stand komen van het basisoverzicht El Salvador, materiaal voor het basisoverzicht: gegevens over belangrijke personages, kabinet, in- en uitvoercijfers (1949), economie, handel, financiële situatie, grondwet, politieke partijen, diplomatieke betrekkingen, verbindingen, Nederlandse kolonie, perswezen, concept van het basisoverzicht, 1949-1951; 183; 1 omslag
- Oude toegang, 3.
  - Inventaris van het archief van het gezantschap Guatemala, 1946-1952, 1980; 184; 1 omslag